# 请教陈版：母公司单方增资合并抵消处理

提问人：跨度防护 时间：2018-06-27 20:36:35
案例：A、B投资设立C，A投资 50 元，B投资 50 元，持股比例各50%，A为C的母公司。随后，A单方增资 100 元，其中 75 元计入资本公积， 25 元计入实收资本，增资价格公允。增资后，A持股60%，B持股40%。为计算方便，不再模拟利润表数据。各公司账务处理如下： （ 1 ）A个别报表 借：长期股权投资 50 贷：银行存款 50
借：长期股权投资 100 贷：银行存款 100
（ 2 ）C个别报表 借：银行存款 100 贷：实收资本-A 50 贷：实收资本-B 50
借：银行存款 100 贷：实收资本-A 25
贷：资本公积 75 （ 3 ）A合并报表 贷：实收资本-A 75 贷：实收资本-B 50
贷：资本公积 75 借：长期股权投资 150 贷：少数股东权益 50
请教陈版： 1 、上述分录是否正确； 2 、分录 3 中，贷方长期股权投资 150 ，但A占C净资产份额为 120 ，差异 30 ；贷方少数股东权益50 ，但B占C净资产份额为 80 ，差异-30.两个差异如何处理，分录应该怎么做呢？ 3 、A单方增资在合并层面是否涉及购买少数股权，如是，应如何考虑，分录该怎么做呢？

回答人：chenyiwei
你的分录基本合理。母公司对子公司单方面增资导致少数股权比例下降，在合并报表层面视同收购少数股权，按权益性/交易原则处理。